【裁判字號】    98,審易,34
【裁判日期】    980213
【裁判案由】    業務侵占
【裁判全文】
臺灣士林地方法院刑事判決              98年度審易字第34號
公  訴  人  臺灣士林地方法院檢察署檢察官
被      告  甲○○
上列被告因業務侵占案件，經檢察官提起公訴（97年度偵字第92
14號），被告於準備程序中就被訴事實為有罪陳述，本院合議庭
裁定由受命法官獨任改依簡式審判程序審理，並判決如下：
    主  文
甲○○犯業務侵占罪，處有期徒刑陸月，減為有期徒刑月；又
犯業務侵占罪，處有期徒刑捌月，減為有期徒刑肆月；又犯業務
侵占罪，處有期徒刑捌月，減為有期徒刑肆月；又犯業務侵占罪
，處有期徒刑捌月，減為有期徒刑肆月；又犯業務侵占罪，處有
期徒刑捌月，減為有期徒刑肆月；應執行有期徒刑壹年肆月。緩
刑肆年，並應支付鼎積公寓大廈管理維護股份有限公司新臺幣陸
萬肆仟捌佰元，支付方式如下：自民國玖拾捌年肆月起，每月1
期分8 期支付，於每月壹日支付鼎積公寓大廈管理維護股份有限
公司新臺幣捌仟壹佰元，至清償完畢為止，如有一期未履行，視
為全部到期。
    事  實
一、甲○○係鼎積公寓大廈管理維護股份有限公司（下稱鼎積公
    司）員工，自民國95年6 月1 日起至96年2 月27日止，受鼎
    積公司委任，派駐在臺北縣淡水鎮○○路2 巷1 號之「麗陽
    花園社區」（下稱麗陽社區）擔任會計助理，負責為鼎積公
    司向麗陽社區住戶收取管理費用及支付廠商貨款之業務，為
    從事業務之人，竟意圖為自己不法之所有，在任職期間，先
    於95年8 月初某日，在上址麗陽社區，將其代鼎積公司支付
    予廠商貨款新臺幣（下同）24萬5,161 元侵占入己，用於個
    人生活開銷，為免鼎積公司發現上開犯行，分別於95年8 月
    間、95年12月間、96年1 月間、96年2 月間，在同一地點，
    將所收取如附表所示之款項，計4 次（連同第1 次侵占之行
    為，共計5 次），按月各1 次將所收得款項侵占入己，再繳
    回鼎積公司，以填補侵占之款項245,161 元。嗣經鼎積公司
    發現收入短少，始悉上情。
二、案經鼎積公司訴由臺灣士林地方法院檢察署檢察官偵查起訴
    。
    理  由
一、上揭犯罪事實，業據被告於警詢、檢察官偵查中及本院審理
    時坦承不諱，核與告訴人鼎積公司代理人乙○○於偵查中指
    訴之情節相符，並有鼎積公司應徵人員資料卡及獎懲令、告
    訴人提供之麗陽社區前會計助理即被告甲○○侵占公款統計
    表暨附件資料各1 份、告訴人提出已先行代被告甲○○返還
    遭被告侵占款項予麗陽社區之支票1 紙、被告甲○○簽發之
    切結書、還款及利息計算表各1 份及本票影本15紙附卷可稽
    ，本件事證明確，被告業務侵占之犯行堪以認定。
二、核被告上開5 次所為，均係犯刑法第336 條第2 項業務侵占
    罪。被告所犯上開5 罪間，犯意個別，應分論併罰。爰審酌
    被告因圖個人私利，一時失慮之犯罪動機、目的、手段，侵
    占金額、事後已與被害人達成和解並返還所侵占之款項，目
    前僅積欠64,388元尚未清償完畢，此為告訴人鼎積公司代理
    人乙○○於本院準備程序中陳稱明確，並有上開還款及利息
    計算表在卷可憑，且被告於本院審理時坦承犯行，深表悔悟
    ，態度頗佳等一切情狀，分別量處如主文所示之刑。又被告
    係於96年4 月24日以前犯本件各罪，應各依中華民國96年罪
    犯減刑條例第2 條第1 項第3 款之規定減其宣告刑期2 分之
    1 ，並定其應執行刑。
三、末查，本件被告犯後已陸續返還告訴人鼎積公司所侵占之款
    項，目前尚餘64,388元，被害人經與告訴代理人乙○○協調
    後，願以如主文所示之內容分期給付損害賠償，已據告訴代
    理人乙○○陳稱無訛，此有本院98年2 月6 日審理筆錄可憑
    ，本院審酌被告前未曾因故意犯罪受有期徒刑以上刑之宣告
    ，此有臺灣高等法院被告前案紀錄表1 份在卷可稽，且告訴
    代理人乙○○於本院審理中表示同意法院給予被告自新之機
    會，被告經此次起訴審判後，當能知所警惕，而無再犯之虞
    ，本院因認所宣告之刑，以暫不執行為適當，爰依刑法第74
    條第1 項第1 款之規定宣告緩刑2 年，以啟自新，並依同條
    2 項第3 款之規定，命被告依主文所載，分期賠償被害人鼎
    積公司64,800元。又如被告不履行此一負擔，且情節重大足
    認原宣告之緩刑難收其預期效果，而有執行刑罰之必要者，
    依現行刑法75條之1 第1 項第4 款之規定，法院得撤銷其緩
    刑宣告，併此敘明。
據上論斷，應依刑事訴訟法第273 條之1 第1 項、第299 條第1
項，刑法第336 條第2 項、第51條第5 款、第74條第1 項第1 款
、第2 項第3 款，中華民國96年罪犯減刑條例第2 條第1 項第3
款、第7 條，刑法施行法第1 條之1 第1 項、第2 項前段，判決
如主文。
本案經檢察官鄭堤升到庭執行職務。
中    華    民    國    98    年    2     月    13    日
                  刑事第一庭法  官  雷雯華
以上正本證明與原本無異。
如不服本判決，應於收受判決後10日內向本院提出上訴書狀，並
應敘述具體理由。其未敘述上訴理由者，應於上訴期間屆滿後20
日內向本院補提理由書 (均須按他造當事人之人數附繕本)「 切
勿逕送上級法院」。
                            書記官  陳麗津
中    華    民    國    98    年    2     月    13    日
附錄本案論罪科刑法條全文：
刑法第336條第2項
對於業務上所持有之物，犯前條第1 項之罪者，處6 月以上5 年
以下有期徒刑，得併科3 千元以下罰金。
附表：
 ┌──┬──────┬──────────┬──────┐
 │編號│ 犯罪時間   │    侵 占 款 項     │  侵占金額  │
 │    │            │                    │（新臺幣）  │
 ├──┼──────┼──────────┼──────┤
 │一  │95年7、8月間│住戶邱楊素蓮繳交95年│4,274元     │
 │    │            │7、8月份管理費      │            │
 ├──┼──────┼──────────┼──────┤
 │二  │95年8月間   │住戶張郁詩繳交95年8 │3,468元     │
 │    │            │月份管理費          │            │
 ├──┼──────┼──────────┼──────┤
 │三  │95年8月間   │住戶張郁慧繳交95年8 │3,468元     │
 │    │            │月份管理費          │            │
 ├──┼──────┼──────────┼──────┤
 │四  │95年12月間  │住戶李奇霖繳交95年12│1,463元     │
 │    │            │月份管理費          │            │
 ├──┼──────┼──────────┼──────┤
 │五  │95年12月間  │住戶王小婉繳交95年12│3,244元     │
 │    │            │月份管理費          │            │
 ├──┼──────┼──────────┼──────┤
 │六  │96年1月22日 │住戶陳昱修繳交96年1 │3,926元     │
 │    │            │、2月份管理費       │            │
 ├──┼──────┼──────────┼──────┤
 │七  │96年1月27日 │住戶呂文玲繳交96年1 │4,891元     │
 │    │            │月份管理費          │            │
 ├──┼──────┼──────────┼──────┤
 │八  │96年1月31日 │社區聯歡晚會結餘款  │3,243元     │
 ├──┼──────┼──────────┼──────┤
 │九  │96年2月5日  │住戶蔡俊嘉繳交95年12│7,755元     │
 │    │            │月份起至96年2月份止 │            │
 │    │            │之管理費            │            │
 ├──┼──────┼──────────┼──────┤
 │十  │96年2月5日  │住戶蔡安祺繳交96年2 │1,114元     │
 │    │            │月份管理費          │            │
 ├──┼──────┼──────────┼──────┤
 │十一│96年2月14日 │廠商潔康元月份貨款  │14萬5,000元 │
 ├──┼──────┼──────────┼──────┤
 │十二│96年2月14日 │廠商國揚元月份貨款  │8,100元     │
 ├──┼──────┼──────────┼──────┤
 │十三│96年2月14日 │廠商華鑫元月份貨款  │3,300元     │
 ├──┼──────┼──────────┼──────┤
 │十四│96年2月15日 │住戶徐志明繳交96年2 │1萬6,173元  │
 │    │            │月份至4月份管理費   │            │
 ├──┼──────┼──────────┼──────┤
 │十五│96年2月16日 │廠商力揚96年1月份貨 │2萬7,000元  │
 │    │            │款                  │            │
 ├──┼──────┼──────────┼──────┤
 │十六│96年2、3月間│住戶李燕卿繳交96年2 │8,742元     │
 │    │            │、3月份管理費       │            │
 ├──┴──────┴──────────┼──────┤
 │合計                                    │24萬5,161元 │
 └────────────────────┴──────┘


司法院資訊處製作；財團法人民間司法改革基金會備份。
